
Laboratorio 2
Importe el paquete nightflights13 en su cuaderno de traabajo
Explore el contenido de cada Dataset con la función view()

```{r}
library(nycflights13)
View(flights)
View(airports)
View(planes)
View(airlines)
View(weather)
```

1. inner-join
1.1 conecte flights con planes
```{r}
flights %>%
  inner_join(planes, by="tailnum")

```
1.2 Conecte flights con airlines
```{r}
flights %>%
  inner_join(airlines, by="carrier")

```
1.3 Conecte flights con airports(según el esquema de arriba existe una doble relación de airports hacia flights)

```{r}
flights %>%
  inner_join(airports, by =c ("origin"="faa"))%>%
  inner_join(airports, by =c ("dest"="faa"))
```
1.4 Conecte flights con weather(según el esquema de arriba hay 5 variables que relacionan a ambas tablas)

```{r}
flights %>%
  inner_join(weather, by = c("year","month","day","hour","origin"))
  
```
2.1 Utilice el verbo count en flights y envié como parámetro la variables year, month, day. Luego filtre n para que sea mayor a 1000. Por último ordene n con el verbo arrange y devuelva el resultado.

```{r}
library(dplyr)
flights %>%
  count(year, month, day) %>%
  filter(n >= 1000) %>%
  arrange(n)
```
2.2 Utilice el concepto de selección por rango (aplicando el operador ":") para obtener las variables year hacia day. También agregue a esta selección hour, origin, dest, tailnum, carrier, arr_delay, dep_delay, por último almacene el resultado en la variable flights_selected

```{r}
library(dplyr)
 flights_selected <- flights%>%
   select(year:day, hour, origin, dest, tailnum, carrier, arr_delay, dep_delay)
 flights_selected
```

2.3 Utilice left_join para combinar airlines y flight_selected. Al obtener el resultado, utilice el verbo select para eliminar las columnas origin y dest (utilice el operador"-" para descartar estas columnas únicamente). Por útlimo agregue una nueva columna con el verbo mutate, asigne el nombre tot-delay opere la suma de arr_delay y dep_delay

```{r}
airlines %>%
  left_join(flights_selected, by="carrier") %>%
  select(-origin, -dest) %>%
  mutate(tot_delay = arr_delay + dep_delay) 

```
2.4 Utilice inner_join para combinar flights y weather, luego agrupe la variable precip.Utilice summarize para encontrar el promedio de la variable dep_delay (aplicando la función mean), asigne al promedio el nombre delay. Al utilizar la función mean agregue el parámetro na.rm y asígnele True por defecto.
```{r}
precip_delay <- flights %>% 
  inner_join(weather, by = c("year","month","day","hour","origin")) %>%
  group_by(precip) %>%
  summarise(delay = mean(dep_delay, na.rm= TRUE)) %>%
  replace_na(list(delay=0))
precip_delay
```
2.5 Utilice la variable precip_delay para crear un gráfico de puntos tomando de eje X la variable precip y para y la variable delay

```{r}
ggplot(precip_delay, aes(x=precip, y=delay)) + geom_point() + scale_x_log10()
```
2.6 Utilice flights y aplique filter tomando en cuenta la siguiente condición: Que year sea igual a 2013, que month sea igual a 5 y que day sea igual a 10. Luego agrupe por la variable dest. Después utilice summarize para obtener el promedio de la variable arr_delay, establezca el parámetro na.rm en TRUE y asigne el promedio el nombre de delay. Conecte el resultado anterior por medio de inner_join a la tabla airports y asignelo a la variable flights_airports

```{r}
flights_airports <- flights %>%
  filter(year == 2013, month == 5, day == 10) %>%
  group_by(dest) %>%
  summarise(delay = mean(arr_delay, na.rm= TRUE)) %>%
  inner_join(airports, by =c ("dest"="faa")) 
  
flights_airports
```
2.7 Utilice la variable flights_airports para crear un gráfico  de puntos tomando de eje x la variable lon y para eje y la variable lat. Defina el color y el tamaño por medio de la variable delay. El tamaño se establece por medio del parametro size
```{r}
ggplot(flights_airports, aes(x=lon, y=lat, color=delay, size=delay)) + geom_point()
  

```
2.8 Utilice inner join para combinar flights  y planes. Aguregue los sufijos _flights y _planes respectivamente. Por último utilice la función transmute para seleccionar las variables tailnum  y manufacturer, pero ademas agregue la variable pi que lamacene la suma de dep_delay y arr_delay y luego divida por airtime. Ejemplo:

```{r}

flights_planes <- inner_join(flights, planes, by = "tailnum", suffix = c("_flights", "_planes")) 

flights_manufacturer <- flights_planes %>%
  transmute(tailnum, manufacturer, pi = (dep_delay + arr_delay)/air_time)

```

